臺灣高等法院交通法庭裁定　　　　　　　　　　　　九十一年度交抗字第六五七號
　　抗　告　人　甲○○　女四十.
　　即受處分人
右抗告人因違反交通管理處罰條例案件，不服臺灣台北地方法院中華民國九十一年七
月二十三日裁定（九十年度交聲字第一三六四號），提起抗告，本院裁定如左：
    主  文
抗告駁回。
    理  由
一、本件原裁定認定抗告人甲○○駕駛ＤＰ–六一二一號自用小客車，於民國九十年
    八月二十五日晚上十時十六分許，在臺北市○○路○段與該路段三二四巷交岔路
    口處，因紅燈越線臨停，經臺北市政府警察局內湖分局交通分隊以採證照片逕行
    舉發之違規事實，係以：訊據抗告人甲○○固不否認其所駕之ＤＰ–六一二一號
    自用小客車於前揭時地伸越停止線臨時停車之事實，惟辯稱：當時伊所有之汽車
    是預備要向左迴轉至對面車道，並在汽車接近路口時，燈光號誌尚為綠燈，因道
    路中間設有安全島，才慢速前進到路口，並超過停止線至安全島缺口處準備左轉
    ，但當時對向車道有快車駛過，致一時無法直接左轉，始將車煞停於路口處，而
    在此停車待轉之同時，燈光號誌變換為紅燈，始原地等待下一個綠燈云云。然查
    ，受處分人所有前開車牌號碼之汽車於前述時地在設有號誌之交岔路口超越停止
    線臨時停車一節，有原採證照片附卷可稽。繼自卷附之該幀採證照片觀察，當時
    紅燈亮起已經過三十六‧七秒，而該汽車停止處係在伸越停止線與行人穿越道間
    之空隙，其汽車之後輪尚壓在停止線上，至為灼然。況且依該採證照片所示，受
    處分人所有之汽車並未打方向燈，而汽車車身之兩側邊緣與道路分道線之延長間
    亦維持平行之態勢，並無如其所稱已開至安全島前瑞欲左轉、迴轉時，遭對向車
    道車流阻滯而停止該處之情形。受處分人雖以前詞置辯，惟始終未提出事證以供
    法院調查，徵諸採證照片所示，其所辯顯不可採。本件事證明確，受處分人所有
    該車牌號碼汽車有超越停止線臨時停車之違規事實洵堪認定等情，為其論據。因
    而維持原處分機關依違反道路交通管理處罰條例第六十條第二項第三款、第六十
    三條第一項第一款規定，裁處罰鍰新台幣九百元，並記違規點數一點之裁決，駁
    回抗告人之聲明異議，經核尚無違誤。
二、抗告意旨略以：(1)交通逕行告發單須檢附相片兩張，但原處分單位只附上紅燈亮
    後三六‧七秒拍得之第一張相片，並未附上第二張相片，舉證不足。(2)抗告人於
    到案日期前提書申訴時，已載明申訴人即駕駛人，並非未告知實際駕駛人。(3)內
    湖分局舉發警員曾調出相關底片，表示找到第二張相片底片，並告知第二張相片
    號誌燈為綠燈，但未提出該照片，亦未說明沒有寄給抗告人之緣由。(4)第一張照
    片是紅燈亮起後三六‧七秒拍得，便能證實駕駛人車輛在紅燈前，已行進至照片
    中臨時停車處，也能證實抗告人綠燈時前進越過停止線前為靠近路口等待左迴轉
    之陳述，而等待之間可能因為地面不平車身微滑，致觸動自動拍攝器材感應器，
    為能清楚瞭解情形，懇請調閱第二張相片。(5)汽車方向燈設定為一閃一滅，相片
    乃剎那間所拍之瞬間景象，若拍攝時間恰巧為方向燈一滅之時，又怎能斷定未開
    方向燈？抗告人自六十九年間以一百分之滿分考得駕照，二十多年來未違規駕駛
    ，原審法院依據照片認抗告人未打方向燈，實不合理。(6)依現場路況及抗告人駕
    駛方式，車輛僅能微斜（或不需偏斜）面向來車，因此相片看來近似平行於道路
    分道線。(7)原審法院未曾要求抗告人提出事證，竟以抗告人未提出事證裁定，實
    為不公。(8)抗告人當晚係欲迴轉至對街水族店購物，有妹妹、妹夫、水族店老闆
    、及抗告人之消費帳本可證。(9)抗告人因在路口等待機會轉彎以由綠燈等至變為
    紅燈，只得原地等待不慎觸動感應器而遭裁罰，實為不公等語。
三、經查：(1)按警方設於路口取締闖越紅燈之監視設備，均係採取自動感應方式，亦
    即車輛在行駛方向之燈號已經轉換為紅燈後，仍行駛碾壓埋設於地面之感應器時
    ，始會觸動監視設備之照相器材立即予以拍照採證。本件抗告人所駕之汽車係在
    前開路口紅燈亮起已經過三十六‧七秒，經設於路口之自動感應監視設備拍得大
    部分車身均已超過停止線之採證照片之事實，有照片乙張及舉發警員王亮勝出具
    之說明暨交通部研商闖紅燈認定標準會議紀錄、採證照片在卷可稽（原審卷第九
    頁、第二十三至二十五頁），並為抗告人所不否認。由上開事證可知，不論抗告
    人係在綠燈時即已駛越停止線因無法轉向而在該處暫停，抑或係在紅燈時駛至該
    處停車而超越停止線，其均係在號誌已變換為紅燈後三十六‧七秒，有起步向前
    行駛而越過停車線之行為，以致觸動感應設備遭拍照採證，已極為明確。至於抗
    告人雖辯稱可能因地面不平車身微滑，而觸動感應器材云云，惟抗告人自陳其「
    於六十九年間以滿分考得駕照，二十多年從未違規駕駛」等語（見抗告狀理由五
    ），足見其為駕駛經驗豐富、駕駛技術嫻熟之駕駛人，並非經驗不足、技術生疏
    之生手，不至於發生在車輛暫停狀態下任由車身滑動之情形，故抗告人所駕汽車
    在前開時間觸動感應器，顯係出於抗告人本身意志控制下之駕駛行為，則即使抗
    告人在紅燈前已因無法轉彎而在該處暫停，然而抗告人於紅燈後仍有前駛致超越
    停止線之駕駛行為，至屬灼然，其違規事實應堪認定，抗告人所辯無非推諉之詞
    ，不足採信。(2)依前所述，由卷附採證照片所拍攝之時間及停車位置，已足以證
    明抗告人之違規事實，其餘抗告意旨所述各節，均與前開違規事實之認定無礙，
    亦不能推翻前述採證照片所顯示之違規事實；另原裁定部分理由敘述用語或未盡
    允當，亦與全案情節不生影響。(3)綜上所述，本件抗告為無理由，應予駁回。
三、據上論結，應依道路交通案件處理辦法第二十六條、刑事訴訟法第四百十二條，
    裁定如主文。
中      華      民      國    九十一    年     十二     月    二十六    日
                              臺灣高等法院交通法庭
                    審判長法  官 黃  瑞  華
                                        法  官 雷  雯  華
                                        法  官 宋      祺
右正本證明與原本無異。
不得抗告。
                                        書記官 蔡  慧  娟
中      華      民      國    九十一    年     十二     月    三十一    日
